ru: Спортивные товары > Активный отдых на открытом воздухе > Езда на велосипеде > Детали для велосипедов > Детали тормозной системы велосипедов: Адаптеры и крепления для велосипедных тормозов; Тормозные суппорты для велосипедов; Тормозные жидкости для велосипедов; Велосипедные тормозные гидролинии и фитинги; Тормозные ручки для велосипедов; Велосипедные тормозные колодки; Тормозные диски для велосипедов; Комплекты тормозов для велосипедов
pt-PT: Artigos de desporto > Atividades recreativas no exterior > Ciclismo > Peças para bicicleta > Peças de travões para bicicleta: Adaptadores e suportes de travão para bicicleta; Pinças de travão para bicicleta; Fluidos de travão para bicicleta; Tubos e ligações de travão para bicicleta; Alavancas de travão para bicicleta; Pastilhas de travão para bicicleta; Rotores de travão para bicicleta; Conjuntos de travão para bicicleta
ja: スポーツ用品 > 屋外レクリエーション > サイクリング > 自転車パーツ > 自転車ブレーキパーツ: 自転車用ブレーキアダプター・マウント; 自転車ブレーキキャリパー; 自転車用ブレーキフルード; 自転車用ブレーキホース・フィッティング; 自転車ブレーキレバー; 自転車用ブレーキパッド; 自転車ブレーキローター; 自転車ブレーキセット
hu: Sportszerek > Szabadtéri kikapcsolódás > Kerékpározás > Kerékpáralkatrészek > Kerékpárfék-alkatrészek: Kerékpár-fékadapterek és -konzolok; Kerékpárféknyergek; Kerékpár-fékfolyadékok; Kerékpár-fékcsövek és -szerelvények; Kerékpárfékkarok; Kerékpár-fékbetétek; Kerékpárfékrotorok; Kerékpárfékkészletek
tr: Spor Malzemeleri > Açık Hava Etkinlikleri > Bisiklet > Bisiklet Parçaları > Bisiklet Fren Parçaları: Bisiklet fren adaptörleri ve bağlantı aparatları; Bisiklet Fren Ayakları; Bisiklet fren sıvıları; Bisiklet fren hortumları ve bağlantı parçaları; Bisiklet Fren Kolları; Bisiklet fren balataları; Bisiklet Fren Rotorları; Bisiklet Fren Setleri
fi: Urheilutarvikkeet > Ulkoharrasteet > Pyöräily > Polkupyörän osat > Polkupyörän jarruosat: Polkupyörän jarruadapterit ja -kiinnikkeet; Polkupyörän jarrusatulat; Polkupyörän jarrunesteet; Polkupyörän jarruletkut ja liittimet; Polkupyörän jarruvivut; Polkupyörän jarrupalat; Polkupyörän jarrulevyt; Polkupyörän jarrusetit
pt-BR: Artigos esportivos > Atividades ao ar livre > Ciclismo > Peças de bicicleta > Peças para freio de bicicleta: Adaptadores e suportes de freio para bicicleta; Calibradores de freio de bicicleta; Fluidos de freio para bicicleta; Mangueiras e conexões de freio para bicicleta; Maçanetas de freio de bicicleta; Pastilhas de freio para bicicleta; Rotores de freio de bicicleta; Conjuntos de freios para bicicleta
ko: 스포츠용품 > 야외 레크레이션 > 사이클링 > 자전거 부품 > 자전거 브레이크 부품: 자전거 브레이크 어댑터 및 마운트; 자전거 브레이크 캘리퍼; 자전거 브레이크액; 자전거 브레이크 호스 및 피팅; 자전거 브레이크 레버; 자전거 브레이크 패드; 자전거 브레이크 로터; 자전거 브레이크 세트
es: Equipamiento deportivo > Actividades al aire libre > Ciclismo > Piezas para bicicletas > Piezas de frenos para bicicletas: Adaptadores y soportes de freno para bicicleta; Brazos de freno para bicicletas; Líquidos de freno para bicicleta; Mangueras y accesorios de freno para bicicleta; Palancas de freno para bicicletas; Pastillas de freno para bicicleta; Rotores de freno para bicicletas; Conjuntos de frenos para bicicletas
nl: Sportartikelen > Buitenrecreatie > Fietsen > Fietsonderdelen > Fietsremonderdelen: Remadapters en bevestigingen voor fietsen; Fietsschijfremmen; Remvloeistoffen voor fietsen; Remleidingen en fittingen voor fietsen; Fietshandremmen; Remblokken voor fietsen; Fietsremschijven; Fietsremsets
sl-SI: Športna oprema > Rekreacija na prostem > Kolesarjenje > Kolesarski deli > Deli za zavore za kolesa: Adapterji in nosilci za zavore za kolesa; Zavorne čeljusti za kolo; Zavorne tekočine za kolo; Zavorne cevi in priključki za kolesa; Zavorne ročice za kolo; Zavorne ploščice za kolo; Zavorni diski za kolo; Zavorni kompleti za kolo
de: Sportartikel > Outdoor-Aktivitäten > Radfahren > Fahrradbauteile > Fahrradbremsenteile: Fahrrad-Bremsadapter & Halterungen; Fahrrad-Bremssättel; Fahrrad-Bremsflüssigkeiten; Fahrrad-Bremsleitungen & Anschlüsse; Bremshebel; Fahrrad-Bremsbeläge; Bremsrotoren; Bremsen-Sets
nb: Sportsutstyr > Friluftsliv > Sykling > Sykkeldeler > Bremsedeler til sykkel: Bremseadaptere og fester for sykkel; Bremsekalippere til sykkel; Bremsevæske for sykkel; Bremseslanger og koblinger for sykkel; Bremsehendler til sykkel; Bremseklosser for sykkel; Bremseskiver til sykkel; Bremsesett til sykkel
zh-TW: 體育用品 > 室外休閒 > 單車 > 自行車零件 > 自行車煞車零件: 自行車煞車轉接座與固定座; 自行車煞車夾組; 自行車煞車油; 自行車煞車油管與配件; 自行車煞車把手; 自行車煞車皮; 自行車碟煞碟盤; 自行車煞車組
pl: Sprzęt sportowy > Rekreacja na świeżym powietrzu > Kolarstwo > Części rowerowe > Części układu hamulcowego roweru: Adaptery i mocowania do hamulców rowerowych; Rowerowe zaciski hamulcowe; Płyny hamulcowe do rowerów; Przewody hamulcowe i złączki do rowerów; Klamki hamulcowe; Klocki hamulcowe do rowerów; Rowerowe tarcze hamulcowe; Zestawy hamulców rowerowych
sv: Sportartiklar > Utomhusaktiviteter > Cykling > Cykeldelar > Delar till cykelbromsar: Bromsadaptrar och fästen för cyklar; Cykelbromsok; Bromsvätskor för cyklar; Bromsslangar och kopplingar för cyklar; Cykelbromshandtag; Bromsklossar för cyklar; Cykelbromsskivor; Cykelbromsset
el: Αθλητικά είδη > Υπαίθριες δραστηριότητες αναψυχής > Ποδηλασία > Ανταλλακτικά ποδηλάτου > Ανταλλακτικά φρένων ποδηλάτου: Αντάπτορες & βάσεις φρένων ποδηλάτου; Δαγκάνες φρένων ποδηλάτου; Υγρά φρένων ποδηλάτου; Σωληνάκια & εξαρτήματα φρένων ποδηλάτου; Μοχλοί φρένων ποδηλάτου; Τακάκια φρένων ποδηλάτου; Δίσκοι φρένων ποδηλάτου; Σετ φρένων ποδηλάτου
lt-LT: Sporto prekės > Poilsis lauke > Dviračių sportas > Dviračių dalys > Dviračio stabdžių dalys: Dviračių stabdžių adapteriai ir tvirtinimai; Dviračių stabdžių apkabos; Dviračio stabdžių skystis; Dviračių stabdžių žarnelės ir jungtys; Dviračių stabdžių svirtelės; Dviračio stabdžių trinkelės; Dviračių stabdžių rotoriai; Dviračių stabdžių komplektai
cs: Sportovní potřeby > Outdoorové aktivity > Cyklistika > Díly jízdních kol > Součásti brzd jízdních kol: Adaptéry a držáky brzd na kolo; Brzdové třmeny na kola; Brzdové kapaliny pro jízdní kola; Brzdové hadice a koncovky na kolo; Brzdové páky na kola; Brzdové destičky na kolo; Brzdové kotouče pro jízdní kola; Brzdové sady na kola
hr-HR: Sportska oprema > Rekreacija na otvorenom > Biciklizam > Dijelovi za bicikle > Dijelovi kočnica za bicikle: Adapteri i nosači za kočnice bicikla; Kočione čeljusti za bicikle; Tekućine za kočnice za bicikl; Crijeva i spojnice za kočnice bicikla; Poluge kočnica za bicikle; Pločice za kočnice za bicikl; Kočni rotori za bicikle; Setovi kočnica za bicikle
zh-CN: 体育用品 > 户外休闲 > 自行车用品 > 自行车零配件 > 自行车刹车配件: 自行车刹车转换座和底座; 自行车刹车钳; 自行车刹车油; 自行车刹车油管和接头; 自行车刹车把; 自行车刹车片; 自行车刹车片; 自行车刹车套件
ro-RO: Articole sportive > Recreere în aer liber > Ciclism > Piese pentru biciclete > Piese pentru frâne de biciclete: Adaptoare și suporturi pentru frâne de bicicletă; Etriere de frână pentru biciclete; Lichid de frână pentru bicicletă; Furtunuri și racorduri pentru frânele bicicletei; Manete de frână pentru biciclete; Plăcuțe de frână pentru bicicletă; Rotoare de frână pentru biciclete; Seturi de frâne pentru biciclete
fr: Équipements sportifs > Loisirs de plein air > Vélo > Pièces détachées vélo > Pièces de frein de vélo: Adaptateurs et supports de frein de vélo; Étriers de frein de vélo; Liquides de frein de vélo; Durites et raccords de frein de vélo; Poignées de frein de vélo; Plaquettes de frein de vélo; Disques de frein de vélo; Ensemble de freinage pour vélo
da: Sportsartikler > Friluftsliv > Cykling > Cykeldele > Cykelbremsedele: Bremseadaptere og beslag til cykler; Cykelbremsebakker; Bremsevæske til cykler; Bremseslanger og fittings til cykler; Cykelbremsehåndtag; Bremseklodser til cykler; Cykelbremserotor; Cykelbremsesæt
sk-SK: Športový tovar > Exteriérové rekreakčné športy > Bicyklovanie > Diely pre bicykle > Diely brzdy bicykla: Adaptéry a držiaky na brzdy bicyklov; Brzdové strmene pre bicykle; Brzdové kvapaliny pre bicykle; Brzdové hadice a armatúry pre bicykle; Brzdové páčky pre bicykle; Brzdové doštičky na bicykel; Brzdové rotory pre bicykle; Brzdové spravy pre bicykle
th: อุปกรณ์กีฬา > สันทนาการกลางแจ้ง > ปั่นจักรยาน > อะไหล่จักรยาน > ชิ้นส่วนเบรคจักรยาน: อแดปเตอร์และฐานยึดเบรกจักรยาน; ก้ามเบรคจักรยาน; น้ำมันเบรกจักรยาน; สายเบรกและข้อต่อจักรยาน; เบรคมือจักรยาน; ผ้าเบรกจักรยาน; โรเตอร์เบรคจักรยาน; ชุดเบรคจักรยาน
vi: Dụng cụ thể thao > Giải trí ngoài trời > Đạp xe > Phụ tùng xe đạp > Phụ tùng phanh xe đạp: Ngàm & bộ chuyển đổi phanh xe đạp; Đĩa phanh xe đạp; Dầu phanh xe đạp; Ống phanh & phụ kiện xe đạp; Tay phanh xe đạp; Má phanh xe đạp; Rô-to phanh xe đạp; Bộ phanh xe đạp
en: Sporting Goods > Outdoor Recreation > Cycling > Bicycle Parts > Bicycle Brake Parts: Bicycle Brake Adapters & Mounts; Bicycle Brake Calipers; Bicycle Brake Fluids; Bicycle Brake Hoses & Fittings; Bicycle Brake Levers; Bicycle Brake Pads; Bicycle Brake Rotors; Bicycle Brake Sets
bg-BG: Спортни стоки > Спортни занимания на открито > Колоездене > Части за велосипеди > Спирачни части за велосипеди: Адаптери и стойки за велосипедни спирачки; Спирачни апарати за велосипеди; Спирачна течност за велосипед; Маркучи и фитинги за велосипедни спирачки; Спирачни лостове за велосипеди; Накладки за спирачки на велосипед; Спирачни ротори за велосипеди; Спирачни комплекти за велосипеди
it: Articoli sportivi > Ricreazione outdoor > Ciclismo > Parti per bicicletta > Parti freni per bicicletta: Adattatori e supporti per freni della bicicletta; Pinze freni per bicicletta; Liquidi per freni della bicicletta; Tubi e raccordi per freni della bicicletta; Leve freni per bicicletta; Pastiglie per freni della bicicletta; Dischi freni per bicicletta; Set freni per bicicletta